臺灣高等法院臺中分院刑事判決
111年度侵上訴字第56號
上  訴  人  臺灣彰化地方檢察署檢察官
被      告  周新淵


選任辯護人  鄭智文律師
上列上訴人因被告妨害性自主案件，不服臺灣彰化地方法院110
年度侵訴字第45號中華民國111年2月16日第一審判決（起訴案號
：臺灣彰化地方檢察署110年度偵字第207號），提起上訴，本院
判決如下：
    主  文
上訴駁回。
    事實及理由
壹、程序方面：
　　上訴得明示僅就判決之刑、沒收或保安處分一部為之，刑事
    訴訟法第348條第3項定有明文。本案上訴人不服原審判決提
    起上訴，於民國111年4月25日繫屬本院，檢察官上訴書及於
    本院審理程序中表示僅針對原審科刑部分提起上訴，其餘部
    分不在上訴範圍（見本院卷第9至10、50頁），是本案上訴
    效力不及於原審所認定的犯罪事實，本院只以原審認定的犯
    罪事實為基礎，就原審判決量刑部分為審理。
貳、檢察官上訴意旨略以：原審依刑法第59條規定酌減其刑，然
    被告遂行本案犯刑時，被害人A女僅12歲，而被告時為26歲
    之成年人，竟利用其教師身分與A女交往，並多次發生性交
    行為，不當介入被害人身心發展歷程甚深，而其犯罪之情狀
    ，在客觀上是否足以引起一般同情，尚有存疑；又原審判決
    在被告未與A女達成和解或進行修復式司法達成協議之前提
    下，率以刑法第59條規定酌減其刑為法定最低刑度以下之刑
    ，是否有當，亦存疑義，請審酌是否更為適當合法之判決等
    語。
參、原審認定的犯罪事實：
　　被告甲○○前為彰化縣立二林國民中學數學教師，課餘並在彰
    化縣○○鎮○○路0段000號開設私人數學補習班，而被害人A女
    （代號：AW000-A109502號，82年4月生，真實姓名及年籍詳
    卷）為甲○○在校任教之學生，且在上開甲○○之補習班補習。
    詎甲○○竟基於對未滿14歲之女子為性交之連續犯意，於附表
    所示之時間（時值A女為國中一年級下學期），在上開補習
    班2樓甲○○房間內，不違反A女之意願，連續對A女為性交行
    為得逞，共5次。
附表：
編號 時間 方式 1 民國95年2、3月間（起訴書誤載為94年9月，業經檢察官當庭更正）某星期三18時許。 擁抱親吻A女，並脫掉A女內褲，舌舔A女生殖器官，再由A女打開嘴巴，將生殖器官插入A女口腔內，對A女性交得逞。 2 95年2、3月間（起訴書誤載為94年10月，業經檢察官當庭更正）某星期三18時許。 擁抱親吻A女，並脫掉A女內褲，舌舔A女生殖器官，再由A女打開嘴巴，將生殖器官插入A女口腔內，對A女性交得逞。 3 95年2、3月間（起訴書誤載為94年12月，業經檢察官當庭更正）某星期三18時許。 擁抱親吻A女，並脫掉A女內褲，舌舔A女生殖器官，再由A女打開嘴巴，將生殖器官插入A女口腔內，且以生殖器官在A女陰道口摩擦，並以手指插入A女生殖器官，對A女性交得逞。 4 95年3月間某星期三18時許。 擁抱親吻A女，並將生殖器官插入A女陰道，對A女性交得逞。 5 95年5月間某星期三18時許。 擁抱親吻A女，並將生殖器官插入A女陰道，對A女性交得逞。 
肆、本院的判斷：
一、論罪說明：
　　依照原審認定的犯罪事實，被告先後多次對未滿14歲之A女
    為性交犯行，符合修正前刑法第56條連續犯之規定，可論以
    一罪，經比較新舊法結果，以適用修正前連續犯規定較有利
    於被告，故應一體適用修正前之刑法規定論處。核被告所為
    ，均係犯刑法第227條第1項之對於未滿14歲之女子為性交罪
    。而被告對A女性交過程中，有擁抱親吻，並舌舔其生殖器
    官之猥褻行為，應為性交行為所吸收，不另論罪。又被告先
    後5次對未滿14歲之A女為性交行為，時間密接，所犯係構成
    要件相同之罪名，顯是基於概括犯意反覆為之，應依修正前
    刑法第56條連續犯規定，論以一罪，並加重其刑。
二、按刑法第59條所規定之酌量減輕其刑，係裁判上之減輕，倘
    犯罪之情狀顯可憫恕，認為科以最低度刑仍嫌過重者，即有
    其適用。又若有情輕法重之情形者，裁判時本有刑法第59條
    酌量減輕其刑規定之適用（司法院大法官釋字第263號解釋
    意旨參照），從而其「情輕法重」者，縱非客觀上足以引起
    一般同情，惟經參酌該號解釋並考量其犯罪情狀及結果，適
    用刑法第59條之規定酌減其刑，應無悖於社會防衛之刑法機
    能。本案被告為上開犯行，固應予非難，惟查被告前無犯罪
    前科紀錄，有臺灣高等法院被告前案紀錄表1份可憑，並無
    證據顯示被告對稚齡者有犯案習性而具有高度惡性；又被告
    雖知悉A女未滿14歲，但係因長期相處產生情愫，以致無法
    妥善疏導或抑制自身情慾，而鑄成本案犯行；再者，對未滿
    14歲之女子為性交者，其原因動機不一，情節未必相同，刑
    法概科以3年以上10年以下有期徒刑，刑責至重，被告所為
    與以虛構巧言、利益誘使未滿14歲之女子進行性交行為之情
    形有別，且本案發生至查獲時已逾14年，被告始終對此重刑
    之罪均坦承犯行不諱，並表達想跟A女和解及進行修復式司
    法之善意，僅因A女不欲和解及進行修復式司法，而無法達
    成，仍堪認被告犯後態度良好，且考量A女對於本案刑度表
    示請法官依法判決即可等語，此有原審電話洽辦公務紀錄單
    在卷足參。基上，本院考量被告本案犯行固屬不該，然科以
    法定最低刑度即有期徒刑3年，猶嫌過重，爰依刑法第59條
    規定，酌減其刑。
三、維持原判決之理由：
    原審法院審理結果，認被告犯行事證明確，審酌被告身為A
    女之老師，年齡有距，輩分有別，且明知A女係未滿14歲之
    女子，身心智識尚未成熟，對於男女間之性事尚屬懵懂階段
    ，卻與之性交，雖未違反A女之意願，仍對其身心發育及人
    格發展造成不良影響，實屬不該；惟被告犯後始終坦承犯行
    ，願意面對錯誤，並表達想跟A女和解及進行修復式司法之
    意，足認犯後態度良好；再衡酌被告之犯罪動機、目的、手
    段、次數、生活狀況及智識程度等一切情狀，量處有期徒刑
    2年。本院依照原審認定的犯罪事實審理結果，認為原審判
    決適用法律正確，且已經依照刑法第57條規定，考量前述各
    項事由，量刑並無不當，檢察官固上訴主張不應依刑法第59
    條減刑，但依本判決前開二所示的論述說明，認無可採，自
    不足以動搖原判決所為量刑判斷，其提起上訴為無理由，應
    予駁回。
據上論斷，應依刑事訴訟法第368條，判決如主文。
本案經檢察官廖偉志提起公訴，檢察官何金陞提起上訴，檢察官
乙○○到庭執行職務。
中    華    民    國    111   年    6     月    23    日
          刑事第五庭　　審判長法　官　鄭　永　玉
　　　　　　　　　　　　　　　法　官　許　文　碩
　　　　　　　　　　　　　　　法　官　周　莉　菁
以上正本證明與原本無異。
如不服本判決應於收受送達後20日內向本院提出上訴書狀，其未
敘述上訴之理由者，並得於提起上訴後20日內向本院補提理由書
（均須按他造當事人之人數附繕本）「切勿逕送上級法院」。因
疫情而遲誤不變期間，得向法院聲請回復原狀。

                              書記官  王  朔  姿 
　　　　　　　　　　　　　　　
中　　華　　民　　國　　111 　年　　6 　　月　　23　　日